# 匡算未到期的定期存款利率改如何计算

提问人：贾花花 JHH 时间：2019-11-01 06:30:14
企业购买了一份 100 万的九个月的定期存款，利率为 2.1280%，如果我要匡算到审计期内 7 个月的利息收入时，是用 100 万2.1280%/127还是应该用 100 万 2.1280%/97

回答人：chenyiwei
一般的利率都是年化收益率，所以一般理解应是 100 万 2.1280%/127。请注意核对你所获取的定期存单，确定此处的利率 2.1280% 是年化利率还是到期收益率。